# 请教陈版主关于收入确认“总额法”和“净额法”的问题

提问人：chenhaotian 时间：2021-09-25 08:05:08
陈版主，您好！咨询您一个关于农业贸易销售收入确认的问题
A单位是一家农业产品贸易企业，A单位的主要客户为经销商、零售商，根据销售发货单和合同上得知的交货地址得知大部分发货人为工厂方，A单位解释为节约成本且A公司在与客户联系前已预先进行采购，且A公司实际享有货物的控制权，目前所有业务采用的是全额法确认收入，请问在企业准则会计制度下，是否应该按净额法去对A公司的收入进行调整
谢谢！

回答人：chenyiwei
此问题近期讨论较多，你可以自行搜索本版面。目前我们的观点是：如果A作为贸易商不“囤货”，则不能采用总额法。